Inventaris van het archief van het Nederlandse Gezantschap, later Ambassade in Costa Rica, 1954-1974
Nationaal Archief, Den Haag
- Economie en arbeid, 6
  - Stukken betreffende aanbesteding en uitvoering van werken: kanalisatie van de meren van Tortuguero en bijbehorend ontwikkelingsplan, betrokkenheid van Grondmij; leningen van IBRD (International Bank of Reconstruction and Development) aan Costa Rica in verband met projecten; communicatieproject in Costa Rica; voorwaarden voor aanbestedingen in Costa Rica; havenprojecten in Costa Rica, 1958-1964; 184; 1 pak
  - Stukken betreffende de ontwikkelingsprojecten en -samenwerking., 1958-1970; 56-58; 3 omslagen
    - Ontwikkelingsleningen aan financiële instellingen in Latijns-Amerika, ontwikkelingsprojecten in Costa Rica en jaarvergaderingen van de Inter-Amerikaanse Ontwikkelingsbank, 1958 - 1964, 56
    - Medewerking aan het evaluatieonderzoek van het Nederlandse Ministerie van Buitenlandse Zaken naar het hulpprogramma voor de ontwikkelingslanden, 1966, 57
    - Financieel-economische ontwikkelingshulp aan Latijns-Amerikaanse landen, 1970, 58
  - Stukken betreffende de algemene economische ontwikkelingen in Latijns-Amerika., 1958-1971; 59-61; 2 omslagen en 1 stuk
    - Economische integratie van de landen in Centraal-Amerika, 1958 - 1963, 59
    - Economische positie van de communistische landen en het economisch offensief in Latijns-Amerika, 1965, 60
    - Uitgave van het Periodiek Economisch Rapport Panama-Costa Rica-Nicaragua (PACONI), 1967 - 1971, 61
  - Stukken betreffende de bevordering van de industrie en investeringen in Costa Rica., 1958-1973; 62; 1 omslag
  - Stukken betreffende het communistisch economisch offensief in Nicaragua, Costa Rica en Panama, 1959-1960; 179; 1 omslag
  - Stukken betreffende inlichtingen over zakenlieden en firma's in Costa Rica en Panama: J. Wentland, Compania Frutera Internacional de Panama en F.G.J van Amersfoort, 1959-1963; 181; 1 omslag
    Zie ook inv.nr. 185
  - Stukken betreffende de in- en uitvoermaatregelen in Midden-Amerika in verband met het gevaar van mond-en-klauwzeer., 1961-1973; 63-64; 1 pak en 1 omslag
    - In- en uitvoermaatregelen voor zuivelproducten en vee, 1961 - 1973, 63; pak
    - Vergaderingen van de Organización International Regional Sanidad Agropecuria (OIRSA) te San José, 1970 - 1973, 64
  - Stukken betreffende de oprichting van de particuliere beleggingsmaatschappij Atlantic Community Development Group for Latin America (ADELA) en de plannen voor de oprichting van een financieringsmaatschappij in Nicaragua., 1963-1974; 65; 1 omslag
  - Stukken betreffende wettelijke regeling voor het gebruik van maten en gewichten (ijkwezen) in Costa Rica., 1963-1974; 66; 1 omslag
  - Stukken betreffende de energieaangelegenheden in Costa Rica en Panama., 1965-1972; 67-68; 1 omslag en 1 stuk
    - Instelling van een nationale commissie in Costa Rica om de vreedzame en heilzame toepassing van atoomenergie te onderzoeken en om richting te geven aan het internationale beleid van het land, 1965, 67
    - Nationalisatie van de elektriciteitsmaatschappij Fuerza y Luz in Panama, 1972, 68; omslag
  - Stukken betreffende de vestiging van een handelscentrum in de vrijhandelzone in Panama., 1966-1967; 69; 1 omslag
  - Stukken betreffende de voorschriften voor de in- en uitvoer van agrarische producten in Costa Rica, Panama en Nederland., 1966-1974; 70; 1 omslag
  - Stukken betreffende de organisatie van de Centraal-Amerikadag op 27 september 1967 door het Instituut voor Latijns-Amerika (ILA) om Centraal-Amerika in de belangstelling te brengen van het Nederlandse bedrijfsleven., 71; 1 omslag
  - Stukken betreffende de handelscontactbijeenkomst op 1 en 2 mei 1974 te Curaçao voor het Caribisch gebied en omringende landen., 1973-1974; 72; 1 omslag
- Sociale aangelegenheden, maatschappelijke steun en voorzorg, 7
  - Stukken betreffende de Nederlandse kolonie: correspondentie over de inzamelingsactie onder de Nederlandse kolonie ten behoeve van de "Stichting 1940-1945"; gegevens over de Nederlandse kolonie in Costa Rica, 1955-1956; 161; 1 omslag
  - Correspondentie inzake het vliegongeval van Dr. Victor C. de Munck, 1956; 187; 1 omslag
  - Stukken betreffende de resultaten van de gehouden volkstelling van april 1963 in Costa Rica., 73; 1 omslag
  - Stukken betreffende de vulkanische uitbarstingen in Costa Rica en de hulpverlening door het buitenland., 1963-1968; 74; 1 omslag
- Culturele en wetenschappelijke aangelegenheden, voorlichting, 8
  - Stukken betreffende kunst en cultuur: correspondentie met het Koninklijk Instituut voor de Tropen over de verzending van voorwerpen ten behoeve van een tentoonstelling over Midden-Amerikaanse culturen en correspondentie over de Nederlandse schenking aan de ethno-musicologische afdeling van het Nationale Museum van Costa Rica, 1955-1956; 162; 1 omslag
  - Stukken betreffende de Rembrandttentoonstelling in Costa Rica en de internationale boekententoonstelling in Panama, 1962-1964; 188; 1 omslag
  - Correspondentie over de Nederlandse boekenschenking aan de bibliotheek van de universiteit van Nicaragua, 1964-1965; 189; 1 omslag
  - Stukken betreffende de voorziening van de pers in Costa Rica, Nicaragua en Panama met berichten over Nederland., 1966-1973; 75; 1 omslag
  - Brief aan de Nederlandse minister van Buitenlandse Zaken over de tentoonstelling Nederland, Land en Volk te San José en Alajuela in Costa Rica., 1968; 76; 1 stuk
- Staatkunde, landsverdediging, internationale organisaties, 9
  - Staatkunde, 9.1
    - Dossiers voor 1965 (aanvulling 2012), 9.1.1
      - Stukken betreffende politieke verhoudingen en partijen: rapport over de binnenlandse politieke situatie in Panama inzake verkiezingen, politieke verhoudingen en partijen en het parlement; rapport over de binnenlande politieke situatie in El Salvador: verkiezingen, politieke verhoudingen en partijen; rapport over de binnenlande politieke situatie in Costa Rica: politieke verhoudingen en partijen, verkiezingen; hierbij ook buitenlandse politiek: verhouding tussen Costa Rica en Nicaragua, 1956; 163; 1 omslag
      - Stukken betreffende koloniale aangelegenheden: correspondentie en rapportage over de stappen om de regeringen van Costa Rica, Guatemala en El Salvador te winnen voor het Nederlandse standpunt inzake de kwestie Nieuw Guinea, 1955; 164; 1 omslag
      - Stukken betreffende reizen van staatshoofden en regeringspersonen: bezoek van president J. Figueres van Costa Rica aan Europa, o.a. aan Nederland; bezoek van ex-koning Leopold van België aan Costa Rica; bezoek van kardinaal F.J. Spellman aan Nicaragua en Costa Rica; uitnodiging voor een bezoek van de minister van Onderwijs van Nicaragua Dr. René Schick aan Nederland; bezoek van de minister van Economische Zaken van Nicaragua, Dr. Juan José Lugo Marenco aan Nederland; bezoek van een Zuid Koreaanse missie aan Nicaragua en Costa Rica; bezoek van de ex-president van Costa Rica, Otilio Ulate aan Nederland; bezoek van premier George Price van Brits Honduras (Belize) aan Costa Rica en Nicaragua; bezoek van president F. Orlich van Costa Rica aan de Verenigde Staten; eventueel bezoek van de president-elect van Panama, Marco Nobles aan Nederland; bezoek van een hoge Costaricijnse functionaris, Enrique A. Chacon Z. aan Nederland, 1956-1964; 190; 1 pak
      - Correspondentie en rapportage inzake de ambtsoverdracht van de president van Costa Rica, José Figueres Ferrer, aan Mario Echandi Jiminez; bijzondere missie van gezant Ir. P.H. Zijderveld, hierbij ook rapportage over de binnenlandse politiek; conflict Guatemala met Groot Brittannië naar aanleiding van Belize; correspondentie en rapportage over de ambtsoverdracht van de president van Costa Rica, Mario Echandi Jiminez, aan Fransciso J. Ohrlich; bijzondere missie van ambassadeur Ir. P.H. Zijderveld, hierbij tevens rapportage over de binnenlandse politiek; buitenlandse betrekkingen Costa Rica-Nicaragua, 1958-1962; 191; 1 omslag
      - Correspondentie tussen H.W.R. de Waal en W.E. van Panhuys, gezant te Havanna naar aanleiding van de ambtsaanvaarding van de president van Cuba; samenstelling van de bijzondere missie; decoratie uitwisseling Nederland met Cuba en eventueel bezoek van Prins Bernhard aan Cuba, 1954-1955; 192; 1 omslag
      - Stukken betreffende de ambtsoverdracht van de president van El Salvador, Dr. Rudolfo Cordon, aan J.A. Rivera; bijzondere missie van ambassadeur Ir. P.H. Zijderveld, hierbij ook rapportage over binnen- en buitenlandse politiek en het kabinet, 1962; 193; 1 omslag
      - Correspondentie en rapportage over de ambtsaanvaarding van de president van Nicaragua, Luis Somoza Debayle; bijzondere missie van zaakgelastigde H.W.R. de Waal, hierbij tevens rapportage over de betrekkingen tussen Nicaragua en Honduras; correspondentie en rapportage inzake de ambtsoverdracht van de president van Nicaragua, Luis Somoza Debayle, aan Dr. René Schick Gutierrez; bijzondere missie van ambassadeur H.C. Schoch, tevens rapportage over binnenlandse politiek, 1957-1963; 194; 1 omslag
      - Correspondentie en rapportage over de ambtsoverdracht van de president van Panama, Ricardo Arias Espinoza, aan Ernesto de la Guardia; bijzondere missie van zaakgelastigde H.W.R. de Waal; tevens rapportage over de betrekkingen tussen Panama en Verenigde Staten in verband met het Panamakanaal; correspondentie en rapportage over de ambtsoverdracht van de president van Panama, Ernesto de la Guardia aan Roberto F. Chiari; bijzondere missie van ambassadeur Ir. P.H. Zijderveld; tevens rapportage over de binnenlandse situatie, kabinet; betrekkingen met de Verenigde Staten in verband met het Panamakanaal, 1956-1960; 195; 1 omslag
      - Jaarrapporten Costa Rica: - Basisrapport 1951 met gegevens over: economische partijen en verhoudingen, grondwet, parlement, kabinet; financiën; buitenlandse politiek; perswezen; Nederlandse kolonie; verbindingen; handel, hierbij cijfers over 1948 ook met betrekking tot Nederland; landbouw; bosbouw; industrie; diplomatieke betrekkingen. - Gedeelte van het basisrapport 1958 betreffende: economische situatie; handel, hierbij ook handelscijfers met Nederland; industrie. - Gedeelte van het basisrapport 1959: binnenlandse situatie, politieke partijen en verhoudingen, grondwet, parlement, kabinet; financiën. - Jaarrapporten 1961 t/m 1964: Binnenlandse situatie,grondwet, kabinet, staatshoofd, politieke partijen en verhoudingen, parlement; perswezen; buitenlands politieke en diplomatieke betrekkingen met Nicaragua, Panama, Verenigde Staten, communistische landen met name Cuba, Verenigde Naties, Centraal-Amerikaanse samenwerking, Guatemala, Organisatie van de Amerikaanse Staten (OAS), Honduras; economische situatie; handel, met o.a. cijfers met betrekking tot Nederland; financiën, bankwezen, leningen; verbindingen; Nederlandse kolonie; communisme., 1951-1964; 196; 1 omslag
      - Correspondentie, documentatie, krantenknipsels en rapportage over politieke ontwikkelingen in Costa Rica, 1955-1964; 197-200; 4 omslagen
        - 1955-1957, 197
        - 1958-1960, 198
        - 1961 - 1961 juni, 199
        - 1961 juli - 1964, 200
      - Rapport inzake de bondsgenootschappelijk overleg van ambassadeurs in Costa Rica teneinde een goede voorlichting over de Berlijnse kwestie te bereiken, 1961; 201; 1 omslag
      - Jaarrapporten Nicaragua: Basisrapport 1951 met gegevens over: binnenlandse politieke situatie, politieke partijen en verhoudingen, grondwet, parlement, kabinet; financiën; buitenlandse politiek; perswezen; Nederlandse kolonie; verbindingen; handel, hierbij in- en uitvoercijfers 1948 en 1949 ook met betrekking tot Nederland; economische situatie. - Jaarrapporten 1961 t/m juli 1964: binnenlandse politieke situatie, grondwet, kabinet, parlement, politieke partijen en verhoudingen; perswezen; buitenlandse betrekkingen met Cuba, Verenigde Staten, Honduras, Costa Rica, Panama, El Salvador, Verenigde Naties, Centraal-Amerikaanse samenwerking; economische situatie; financiën, hierbij leningen; handel, hierbij ook handelscijfers o.a.met betrekking tot Nederland; Nederlandse kolonie; godsdienst; communisme, 1951 - 1964; 202; 1 omslag
      - Stukken betreffende politieke rapportage Nicaragua: correspondentie, documentatie, krantenknipsels en rapportage over politieke ontwikkelingen in Nicaragua: Buitenlandse betrekkingen met: Costa Rica; Nederland o.a. houding inzake de kwestie Nieuw Guinea; Honduras; Verenigde Staten, bezoek Dr. Milton Eisenhower, Alliance for Progress; Venezuela; BRD; Guatemala. - Binnenlandse politiek: president Anastasio Somoza Garcia Sr.; politieke partijen en verhoudingen; verkiezingen; Anastasio Somoza Jr.; parlement; moord op Anastasio Somoza Sr.; president Luis Anastasio Somoza Debayle; Guillermo Sevilla Sacasa; Edmundo Amador; Oscar Sevilla Sacasa; kabinet; revolutiepogingen, betrokkenheid van Honduras, Costa Rica, Cuba en Venezuela; wetgeving; rol van de ambassadeur van de Verenigde Staten T. Whelan; Enrique Lacayo Farfan; Pedro J. Chamorro Cardenal; Luis Cardenal; positie van de Nederlandse kolonie te Managua; asylrecht; studentenbeweging; communisme; grondwet; Dr. Fernando Aguéro; president Dr. René Schick Gutierrez. - Economische situatie; financiële situatie, hierbij leningen; handel, handelscijfers o.a. Nederland; industrie; mijnbouw; bosbouw; visserij, 1955-1964; 203-204; 2 omslagen
        Nota bene: binnen de omslagen is er niet chronologisch geordend
        - 1955-1964, 203
        - 1959-1963, 204
      - Jaarrapporten Panama: - Basisrapport Panama 1951 met gegevens over: binnenlandse politieke situatie, politieke partijen en verhoudingen, grondwet, kabinet; financiën; buitenlandse betrekkingen, o.a. met de Verenigde Staten naar aanleidingen van het Panamakanaal, Costa Rica, Colombia; perswezen; Nederlandse kolonie; verbindingen; economie; handel, handelscijfers o.a. met betrekking tot Nederland; diplomatieke betrekkingen. - Jaarrapporten 1961 t/m 1964: binnenlandse politieke situatie, staatshoofd, grondwet, kabinet, politieke partijen en verhoudingen, parlement, communisme, verkiezingen; perswezen; buitenlandse betrekkingen met de Verenigde Staten naar aanleiding van het Panamakanaal, Cuba, communistische landen, de Verenigde Naties, Centraal-Amerikaanse samenwerking; diplomatieke betrekkingen; economie; financiën, o.a. leningen; handel, handelscijfers o.a. met betrekking tot Nederland; verbindingen, 1951-1964; 205; 1 omslag
      - Stukken betreffende politieke rapportage Panama: Binnenlandse politiek: verkiezingen; politieke verhoudingen en partijen; parlement; president Ricardo Arias Espinoza; Ernesto de la Guardia; Francisco Morales; Victor F. Goytia; problematiek rond het Panamakanaal, betrekkingen met de Verenigde Staten; president Ernesto de la Guardia; nasleep van de moord op president José Antonio Remon; rassenproblemen; kabinet; arbeidsonrust; T. Diaz; studentenbeweging; onlusten en revolutiepogingen, betrokkenheid van Cuba en Venezuela, ingrijpen van de OAS; Roberto Arias; president Roberto F. Chiari; communisme; Marco A. Robles; Juan Galindo; José Antonio Molino; Miguel J. Moreno Jr.; Dr. Arnulfo Arias; president Marco A. Robles; Economische en financiële situatie; Buitenlandse betrekkingen met: Verenigde Staten vooral in verband met de Panamakanaalkwestie, bezoek van Dr. Milton Eisenhower; Verenigde Naties; Cuba; OAS; bezoek van president Miguel Ydigoras van Guatemala; Centraal-Amerikaanse samenwerking; ODECA; buitenlandse reis van de minister van BuZa Miguel Moreno; Colombia; V.A.R.; Nationalistisch China; Peru, 1955-1964; 206; 1 pak
        Zie ook inv.nr. 207
      - Stukken betreffende het conflict tussen Panama en de Verenigde Staten inzake het Panamakanaal; onlusten; bemiddeling van de Organisatie van de Amerikaanse Staten (OAS), 1964; 207; 1 omslag
        Zie ook inv.nr. 206 (conflict) en inv.nr. 208 (onlusten)
      - Stukken betreffende de schade aan het KLM gebouw te Panama, aangericht tijdens de onlusten naar aanleiding van de kanaalkwestie, 1964; 208; 1 omslag
        Nota bene: bevat foto's; zie ook inv.nr.207
      - Stukken betreffende Nieuw Guinea: correspondentie en rapportage inzake de pogingen om Costa Rica, Panama, Nicaragua en El Salvador te winnen voor het Nederlandse standpunt met betrekking tot de kwestie Nieuw-Guinea, behandeld in de Verenigde Naties, hierbij het optreden van de V.N. afgevaardigden van Costa Rica Benjamin Nunuz en Alberto F. Canas; bezoek aan Costa Rica van Sir Percy Spender, Australische ambassadeur te Washington; bezoek aan Costa Rica en Nicaragua van Muharto Notowidigdo, Indonesisch ambassadeur te Washington, 1954-1962; 209; 1 pak
      - Stukken betreffende de toenadering van West-Europa tot Latijns-Amerikaanse landen, met name Panama, Costa Rica en Nicaragua, 1956-1957; 210; 1 omslag
      - Stukken betreffende de Pan-Amerikaanse samenwerking; hierbij o.a. de conferentie van de Amerikaanse presidenten te Panama 91956); Organisatie van de Amerikaanse Staten (OAS); houding van Panama, Costa Rica en Nicaragua inzake de Pan-Amerikaanse politiek, 1956-1960; 211; 1 omslag
      - Stukken betreffende de Centraal-Amerikaanse samenwerking, hierbij de houding van Panama, Costa Rica en Nicaragua, de rol van de Organisatie van Centraal Amerikaanse Staten (ODECA), de kwestie Belize, 1955-1960; 212; 1 omslag
      - Stukken betreffende de conferentie van de presidenten van de Verenigde Staten (J.F. Kenndey) en de Centraal Amerikaanse staten te San José, 1963; 213; 1 pak
      - Stukken betreffende communisme en anti-communisme: correspondentie en rapportage over communistische activiteiten in Latijns-Amerika, met name in Costa Rica, Nicaragua en Panama en over het Centraal Amerikaanse anti-communistische congres te San José en Managua, 1955-1961; 214; 1 pak
      - Correspondentie en rapportage over de betrekkingen van de Europese Economische Gemeenschap (EEG) met de Latijns-Amerikaanse landen, met name Costa Rica, Nicaragua en Panama; hierbij de propaganda voor de EEG, reacties op de EEG naar aanleiding van het gemeenschappelijk memorandum van de EEG-lidstaten, 1958-1963; 215; 1 omslag
      - Stukken betreffende de samenwerking van de handelsraden van de EEG-landen in Costa Rica, Nicaragua en Panama; hierbij gegevens over economie, financiën, handel en handelscijfers, 1959-1963; 216; 1 pak
      - Stukken betreffende de samenwerking tussen de ambassadeurs van de EEG-landen in Costa Rica, Nicaragua en Panama, 1960-1961; 217-219; 3 omslagen
        - Costa Rica 1960-1961, 217
          Nota bene: hierbij ook statitische gegevens Costa Rica
        - Nicaragua 1961, 218
        - Panama 1961, 219
      - Stukken betreffende de kandidaturen voor de Food and Agriculture Organization of the United Nations (FAO) alsmede documentatie over de vijfde Regionale FAO conferentie voor Centraal Amerika te Costa Rica, 1955-1958; 220; 1 pak
      - Stukken betreffende de kandidatuur van België voor de beheersraad van de Internationale Labour Organisatie (ILO), 1957; 221; 1 omslag
      - Stukken betreffende de Nederlandse kandidatuur voor de raad van beheer van de International Atomic Energy Agency (IAEA), 1964; 222; 1 omslag
      - Stukken betreffende de bijeenkomst van de Nationale Commissies van de United Nations Educational, Scientific and Cultural Organization (UNESCO) in Costa Rica alsmede over de kandidaturen van Panama, Costa Rica voor de Uitvoerende Raad van UNESCO, 1958-1964; 223; 1 omslag
      - Stukken betreffende de Algemene Vergadering van de Verenigde Naties: rapportage over het Costaricijnse standpunt inzake de agenda van de tiende Algemene Vergadering van de Verenigde Naties; correspondentie inzake de kandidatuur van Costa Rica voor het vice-voorzitterschap van de zestiende Algemene Vergadering van de Verenigde Naties, 1955-1961; 224; 1 omslag
      - Stukken betreffende de Centraal-Amerikaanse en Nederlandse kandidaturen ten gunste van de United Nations Conference on Trade and Development (UNCTAD) in Geneve, 1964; 225; 1 omslag
      - Stukken betreffende de Nederlandse kandidatuur voor de Veiligheidsraad van de Verenigde Naties, 1960-1964; 226; 1 omslag
      - Stukken betreffende de Inter Amerikaanse Economic and Social Council (ECOSOC) conferentie inzake de havens te San José, 1956; 227; 1 omslag
      - Rapportage over de activiteiten van de Inter Amerikaanse commissie (OAS) betreffende de Alliance for Progress; reacties in Panama, Nicaragua en Costa Rica, 1962-1964; 228; 1 omslag
      - Stukken betreffende de kandidaturen van Nederland, Costa Rica, Belgïe en Luxemburg voor de ECOSOC; hierbij de kandidatuur van Nederland voor de commissie van de Rechten van de Mens in de ECOSOC, 1957-1963; 229; 1 omslag
      - Stukken betreffende de conferentie van de Economic Commission on Latin America (ECLA) in Panama stad (City), 1959; 230; 1 omslag
      - Correspondentie inzake de Nederlandse kandidatuur voor de Commissie voor Internationaal Recht van de Verenigde Naties; correspondentie over R.J. Alfaro, Panamees rechter bij het Internationale Hof van Justitie, 1956-1959; 231; 1 omslag
      - Stukken betreffende buitenlandse betrekkingen: Costaricijnse uitnodiging aan de Gouverneur van de Nederlandse Antillen voor een bezoek; rapport over de opvolging van Benjamin Nunez, permanent vertegenwoordiger van Costa Rica bij de Verenigde Naties, door Dr. Alberto Canas, 1955-1956; 165; 1 omslag
    - Stukken vanaf 1963, 9.1.2
      - Stukken betreffende de binnen- en buitenlandse ontwikkelingen met betrekking tot Costa Rica, Nicaragua en Panama., 1963-1974; 77-98; 1 pak en 21 omslagen
        - Algemeen. 1965-1974, 77-82
          - Diplomatieke betrekkingen van Costa Rica, Nicaragua en Panama met andere landen, 1965 - 1974, 77
          - Politieke ontwikkelingen in Latijns-Amerika en de problemen inzake de urbanisatie in Costa Rica, Nicaragua en Panama, 1966 - 1973, 78
          - Presidentsoverdrachten in Costa Rica, Nicaragua en Panama, 1966 - 1974, 79; pak
          - De reactie van de ambassadeur te San José op de rede van president Nixon van de Verenigde Staten voor de Interamerikaanse Pers Vereniging op 1 november 1969 te Washington, 1969, 80
          - Bijeenkomsten in Costa Rica en Nicaragua over de onrust in Midden-Amerika, veroorzaakt door het conflict tussen El Salvador en Honduras, 1969 - 1974, 81
          - De reacties van Panama en Nicaragua op de onlusten van 30 mei 1969 in verband met de staking van Werkspoor Caribean op Curaçao, 1969 - 1974, 82
        - Costa Rica. 1964-1974, 83-88
          - Bijeenkomsten te Mexico City inzake de denuclearisering van Latijns-Amerika en de ratificatie door Costa Rica van het op 1 juli 1968 te Washington gesloten verdrag ter beperking van het gebruik van kernwapens, 1964 - 1971, 83
          - Invloed van de politieke ontwikkelingen in de Dominicaanse Republiek op Costa Rica, 1965 - 1967, 84
          - Verkiezingen, 1965 - 1970, 85
          - Binnenlandse en buitenlandse politiek, 1965 - 1974, 86
          - Kabinet, parlement en binnenlands bestuur, 1965 - 1974, 87
          - Jaarrapporten over de jaren 1965 - 1967 en 1969 - 1973, 1966 - 1974, 88
        - Nicaragua. 1965-1974, 89-92
          - Binnenlandse en buitenlandse politiek, 1965 - 1974, 89
          - Jaarrapporten over de jaren 1964 - 1968 en 1973, 1965 - 1974, 90
          - Verkiezingen, 1966 - 1972, 91
          - Kabinet, parlement en binnenlands bestuur, 1967 - 1974, 92
        - Panama. 1963-1974, 93-98
          - Kanaalzone. 1963-1974, 93-94
            - Panamakanaalverdragen, 1963 - 1974, 93
            - Gouverneursbenoeming, 1966, 94
          - Kabinet, parlement en binnenlands bestuur, 1964 - 1973, 95
          - Binnenlandse en buitenlandse politiek, 1965 - 1974, 96
          - Jaarrapporten over de jaren 1964 - 1966, 1968, 1980 - 1973, 1965 - 1974, 97
          - Verkiezingen, 1967 - 1968, 98
      - Stukken betreffende de invloed van communistische landen in Latijns-Amerika., 1963-1974; 99-100; 2 omslagen